******************************************************************
* 
* EPCOS AG			EPCOS AG
* Bereich Induktivitäten	Inductors Division
* Entwicklung			Development Department
* D-89520 Heidenheim		D-89520 Heidenheim
* In den Seewiesen 26		In den Seewiesen 26
*
* Allgemeines			General
*	Wolfgang Sammet
*	Tel  +49 (0) 7321 326-220
*	FAX  +49 (0) 7321 326-628
*	Email wolfgang.sammet@epcos.com
*
*
* Modellierung und Simulation	Modeling and simulation
*	Stefan Schefler
*	Tel  +49 (0) 7321 326-446
*	FAX  +49 (0) 7321 326-628
*	Email stefan.schefler@epcos.com
*
*
******************************************************************
* Bitte lesen Sie die Hinweise in der Datei "Liesmich.txt" .
* Please read the hints in "Readme.txt" .
******************************************************************
*
* 
* Library B82470.lib 
* Version 1.10 (Dienstag, 27. Mai 2008  8:47 Uhr CEST)
* 
******************************************************************
* SPICE-Simulationsdaten für SMT Power Induktivität 4.8 x 4.8 x 1.2 (mm)
* SPICE simulation data for SMT Power Inductors 4.8 x 4.8 x 1.2 (mm)
* 	B82470
*
******************************************************************
*
******************************************************************
* Library für PSPICE
* 
* Libs für weitere Spice-Versionen sind verfügbar (HSPICE ..)
*	
******************************************************************
*
.subckt B82470_BASE1 A1 A2  PARAMS:  
+	ls11_a=901.3979n rs11_a=22.4865m cp11_a=708.2597f rp11_a=2.9698k 
+	lwira1_a=33.5000n lwa1_a=250.4292n rwa1_a=1.3526 lwb1_a=286.5196n 
+	rwb1_a=22.4309 kw1a1_a=0.9999 
ls1_b	A1 31 	{ls11_a}  
rs1_b	31 A2 	{rs11_a}  
cp1_b	A1 A2 	{cp11_a}  
rp1_b	A1 A2 	{rp11_a}  
lwira_b	900 0 	{lwira1_a}  
lwa_b	900 901 	{lwa1_a}  
rwa_b	901 0 	{rwa1_a}  
lwb_b	900 902 	{lwb1_a}  
rwb_b	902 0 	{rwb1_a}  
kw1a_b	ls1_b lwira_b	{kw1a1_a}
.ENDS

*
* B82470A1102M000 SMT Power Inductor 4.8 x 4.8 x 1.2 (mm) low profile (1 uH +-20%)
*
.subckt B82470A1102M000 A1 A2   PARAMS:  
+	ls11=901.3979n rs11=22.4865m cp11=708.2597f rp11=2.9698k 
+	lwira1=33.5000n lwa1=250.4292n rwa1=1.3526 lwb1=286.5196n 
+	rwb1=22.4309 kw1a1=0.9999 
X1 A1 A2 B82470_BASE1  PARAMS:  ls11_a={ls11} 
+	rs11_a={rs11} cp11_a={cp11} rp11_a={rp11} 
+	lwira1_a={lwira1} lwa1_a={lwa1} rwa1_a={rwa1} 
+	lwb1_a={lwb1} rwb1_a={rwb1} kw1a1_a={kw1a1} 
.ENDS

*
* B82470A1103M000 SMT Power Inductor 4.8 x 4.8 x 1.2 (mm) low profile (10 uH +-20%)
*
.subckt B82470A1103M000 A1 A2   PARAMS:  
+	ls11=8.1761u rs11=253.7677m cp11=891.1428f rp11=20.5165k 
+	lwira1=33.5000n lwa1=679.2348n rwa1=898.0580m lwb1=229.6002n 
+	rwb1=5.3264 kw1a1=0.9999 
X1 A1 A2 B82470_BASE1  PARAMS:  ls11_a={ls11} 
+	rs11_a={rs11} cp11_a={cp11} rp11_a={rp11} 
+	lwira1_a={lwira1} lwa1_a={lwa1} rwa1_a={rwa1} 
+	lwb1_a={lwb1} rwb1_a={rwb1} kw1a1_a={kw1a1} 
.ENDS

*
* B82470A1222M000 SMT Power Inductor 4.8 x 4.8 x 1.2 (mm) low profile (2.2 uH +-20%)
*
.subckt B82470A1222M000 A1 A2   PARAMS:  
+	ls11=2.2923u rs11=66.8017m cp11=841.7842f rp11=7.6336k 
+	lwira1=33.5000n lwa1=383.2094n rwa1=533.0366m lwb1=201.2069n 
+	rwb1=3.9669 kw1a1=0.9999 
X1 A1 A2 B82470_BASE1  PARAMS:  ls11_a={ls11} 
+	rs11_a={rs11} cp11_a={cp11} rp11_a={rp11} 
+	lwira1_a={lwira1} lwa1_a={lwa1} rwa1_a={rwa1} 
+	lwb1_a={lwb1} rwb1_a={rwb1} kw1a1_a={kw1a1} 
.ENDS

*
* B82470A1223M000 SMT Power Inductor 4.8 x 4.8 x 1.2 (mm) low profile (22 uH +-20%)
*
.subckt B82470A1223M000 A1 A2   PARAMS:  
+	ls11=19.1160u rs11=592.1152m cp11=1.0705p rp11=36.6650k 
+	lwira1=33.5000n lwa1=624.3893n rwa1=1.0104 lwb1=270.6746n 
+	rwb1=10.4796 kw1a1=0.9999 
X1 A1 A2 B82470_BASE1  PARAMS:  ls11_a={ls11} 
+	rs11_a={rs11} cp11_a={cp11} rp11_a={rp11} 
+	lwira1_a={lwira1} lwa1_a={lwa1} rwa1_a={rwa1} 
+	lwb1_a={lwb1} rwb1_a={rwb1} kw1a1_a={kw1a1} 
.ENDS

*
* B82470A1332M000 SMT Power Inductor 4.8 x 4.8 x 1.2 (mm) low profile (3.3 uH +-20%)
*
.subckt B82470A1332M000 A1 A2   PARAMS:  
+	ls11=2.7497u rs11=83.3313m cp11=880.4208f rp11=8.3568k 
+	lwira1=33.5000n lwa1=297.4692n rwa1=1.6628 lwb1=238.1567n 
+	rwb1=17.2475 kw1a1=0.9999 
X1 A1 A2 B82470_BASE1  PARAMS:  ls11_a={ls11} 
+	rs11_a={rs11} cp11_a={cp11} rp11_a={rp11} 
+	lwira1_a={lwira1} lwa1_a={lwa1} rwa1_a={rwa1} 
+	lwb1_a={lwb1} rwb1_a={rwb1} kw1a1_a={kw1a1} 
.ENDS

*
* B82470A1333M000 SMT Power Inductor 4.8 x 4.8 x 1.2 (mm) low profile (33 uH +-20%)
*
.subckt B82470A1333M000 A1 A2   PARAMS:  
+	ls11=35.3944u rs11=987.5771m cp11=1.0295p rp11=54.8491k 
+	lwira1=33.5000n lwa1=503.3071n rwa1=474.2500m lwb1=299.8841n 
+	rwb1=8.1883 kw1a1=0.9999 
X1 A1 A2 B82470_BASE1  PARAMS:  ls11_a={ls11} 
+	rs11_a={rs11} cp11_a={cp11} rp11_a={rp11} 
+	lwira1_a={lwira1} lwa1_a={lwa1} rwa1_a={rwa1} 
+	lwb1_a={lwb1} rwb1_a={rwb1} kw1a1_a={kw1a1} 
.ENDS

*
* B82470A1472M000 SMT Power Inductor 4.8 x 4.8 x 1.2 (mm) low profile (4.7 uH +-20%)
*
.subckt B82470A1472M000 A1 A2   PARAMS:  
+	ls11=4.9358u rs11=163.2460m cp11=884.7084f rp11=13.7087k 
+	lwira1=33.5000n lwa1=698.0088n rwa1=1.0887 lwb1=280.8337n 
+	rwb1=6.5911 kw1a1=0.9999 
X1 A1 A2 B82470_BASE1  PARAMS:  ls11_a={ls11} 
+	rs11_a={rs11} cp11_a={cp11} rp11_a={rp11} 
+	lwira1_a={lwira1} lwa1_a={lwa1} rwa1_a={rwa1} 
+	lwb1_a={lwb1} rwb1_a={rwb1} kw1a1_a={kw1a1} 
.ENDS

*
* B82470A1473M000 SMT Power Inductor 4.8 x 4.8 x 1.2 (mm) low profile (47 uH +-20%)
*
.subckt B82470A1473M000 A1 A2   PARAMS:  
+	ls11=45.1593u rs11=1.3835 cp11=1.2118p rp11=59.6601k 
+	lwira1=33.5000n lwa1=696.0160n rwa1=873.4876m lwb1=557.6386n 
+	rwb1=15.8268 kw1a1=999.9990m 
X1 A1 A2 B82470_BASE1  PARAMS:  ls11_a={ls11} 
+	rs11_a={rs11} cp11_a={cp11} rp11_a={rp11} 
+	lwira1_a={lwira1} lwa1_a={lwa1} rwa1_a={rwa1} 
+	lwb1_a={lwb1} rwb1_a={rwb1} kw1a1_a={kw1a1} 
.ENDS

*
* B82470A1682M000 SMT Power Inductor 4.8 x 4.8 x 1.2 (mm) low profile (6.8 uH +-20%)
*
.subckt B82470A1682M000 A1 A2   PARAMS:  
+	ls11=6.5772u rs11=189.7218m cp11=850.2654f rp11=16.0675k 
+	lwira1=33.5000n lwa1=596.0065n rwa1=1.3252 lwb1=215.4938n 
+	rwb1=7.3439 kw1a1=0.9999 
X1 A1 A2 B82470_BASE1  PARAMS:  ls11_a={ls11} 
+	rs11_a={rs11} cp11_a={cp11} rp11_a={rp11} 
+	lwira1_a={lwira1} lwa1_a={lwa1} rwa1_a={rwa1} 
+	lwb1_a={lwb1} rwb1_a={rwb1} kw1a1_a={kw1a1} 
.ENDS

