******************************************************************
* 
* EPCOS AG			EPCOS AG
* Bereich Induktivitäten	Inductors Division
* Entwicklung			Development Department
* D-89520 Heidenheim		D-89520 Heidenheim
* In den Seewiesen 26		In den Seewiesen 26
*
* Allgemeines			General
*	Wolfgang Sammet
*	Tel  +49 (0) 7321 326-220
*	FAX  +49 (0) 7321 326-628
*	Email wolfgang.sammet@epcos.com
*
*
* Modellierung und Simulation	Modeling and simulation
*	Stefan Schefler
*	Tel  +49 (0) 7321 326-446
*	FAX  +49 (0) 7321 326-628
*	Email stefan.schefler@epcos.com
*
*
******************************************************************
* Bitte lesen Sie die Hinweise in der Datei "Liesmich.txt" .
* Please read the hints in "Readme.txt" .
******************************************************************
*
* 
* Library B82472.lib 
* Version 1.15 (Dienstag, 27. Mai 2008  8:49 Uhr CEST)
* 
******************************************************************
* SPICE-Simulationsdaten für SMT Power Induktivität B82472 7.3 x 7.3 x 3.3 (mm)
* SPICE simulation data for SMT Power Inductor B82472 7.3 x 7.3 x 3.3 (mm)
* 	B82472
*
******************************************************************
*
******************************************************************
* Library für PSPICE
* 
* Libs für weitere Spice-Versionen sind verfügbar (HSPICE ..)
*	
******************************************************************
*
.subckt B82472_BASE1 A1 A2  PARAMS:  
+	ls11_a=952.4089n rs11_a=13.94m cp11_a=1.0858p rp11_a=2.7035k 
+	lwira1_a=42.5400n lwa1_a=664.3184n rwa1_a=798.6762m lwb1_a=178.5737n 
+	rwb1_a=134.6297 kw1a1_a=999.0000m 
ls1_b	A1 31 	{ls11_a}  
rs1_b	31 A2 	{rs11_a}  
cp1_b	A1 A2 	{cp11_a}  
rp1_b	A1 A2 	{rp11_a}  
lwira_b	900 0 	{lwira1_a}  
lwa_b	900 901 	{lwa1_a}  
rwa_b	901 0 	{rwa1_a}  
lwb_b	900 902 	{lwb1_a}  
rwb_b	902 0 	{rwb1_a}  
kw1a_b	ls1_b lwira_b	{kw1a1_a}
.ENDS

*
* B82472G4102M000 SMT Power Inductor 7.3 x 7.3 x 3.3 (mm) Standard performance, magnetically shielded (1 uH +-20%)
*
.subckt B82472G4102M000 A1 A2   PARAMS:  
+	ls11=952.4089n rs11=13.94m cp11=1.0858p rp11=2.7035k 
+	lwira1=42.5400n lwa1=664.3184n rwa1=798.6762m lwb1=178.5737n 
+	rwb1=134.6297 kw1a1=999.0000m 
X1 A1 A2 B82472_BASE1  PARAMS:  ls11_a={ls11} 
+	rs11_a={rs11} cp11_a={cp11} rp11_a={rp11} 
+	lwira1_a={lwira1} lwa1_a={lwa1} rwa1_a={rwa1} 
+	lwb1_a={lwb1} rwb1_a={rwb1} kw1a1_a={kw1a1} 
.ENDS

*
* B82472G4103M000 SMT Power Inductor 7.3 x 7.3 x 3.3 (mm) Standard performance, magnetically shielded (10 uH +-20%)
*
.subckt B82472G4103M000 A1 A2   PARAMS:  
+	ls11=9.6318u rs11=59.61m cp11=2.5987p rp11=19.4645k 
+	lwira1=42.5400n lwa1=560.4745n rwa1=1.5711 lwb1=236.1294n 
+	rwb1=90.1777 kw1a1=0.9999 
X1 A1 A2 B82472_BASE1  PARAMS:  ls11_a={ls11} 
+	rs11_a={rs11} cp11_a={cp11} rp11_a={rp11} 
+	lwira1_a={lwira1} lwa1_a={lwa1} rwa1_a={rwa1} 
+	lwb1_a={lwb1} rwb1_a={rwb1} kw1a1_a={kw1a1} 
.ENDS

*
* B82472G4104M000 SMT Power Inductor 7.3 x 7.3 x 3.3 (mm) Standard performance, magnetically shielded (100 uH +-20%)
*
.subckt B82472G4104M000 A1 A2   PARAMS:  
+	ls11=99.4781u rs11=473m cp11=3.7235p rp11=83.8821k 
+	lwira1=42.5400n lwa1=1.8982u rwa1=875.4525m lwb1=623.1984n 
+	rwb1=3.5407 kw1a1=0.9999 
X1 A1 A2 B82472_BASE1  PARAMS:  ls11_a={ls11} 
+	rs11_a={rs11} cp11_a={cp11} rp11_a={rp11} 
+	lwira1_a={lwira1} lwa1_a={lwa1} rwa1_a={rwa1} 
+	lwb1_a={lwb1} rwb1_a={rwb1} kw1a1_a={kw1a1} 
.ENDS

*
* B82472G4105M000 SMT Power Inductor 7.3 x 7.3 x 3.3 (mm) Standard performance, magnetically shielded (1 mH +-20%)
*
.subckt B82472G4105M000 A1 A2   PARAMS:  
+	ls11=1.0486m rs11=4.237 cp11=3.6820p rp11=360.3260k 
+	lwira1=42.5400n lwa1=1.9938u rwa1=169.0731m lwb1=1.1752u 
+	rwb1=2.2804 kw1a1=0.9999 
X1 A1 A2 B82472_BASE1  PARAMS:  ls11_a={ls11} 
+	rs11_a={rs11} cp11_a={cp11} rp11_a={rp11} 
+	lwira1_a={lwira1} lwa1_a={lwa1} rwa1_a={rwa1} 
+	lwb1_a={lwb1} rwb1_a={rwb1} kw1a1_a={kw1a1} 
.ENDS

*
* B82472G4152M000 SMT Power Inductor 7.3 x 7.3 x 3.3 (mm) Standard performance, magnetically shielded (1.5 uH +-20%)
*
.subckt B82472G4152M000 A1 A2   PARAMS:  
+	ls11=1.3972u rs11=16.83m cp11=977.4141f rp11=4.1056k 
+	lwira1=42.5400n lwa1=622.3706n rwa1=1.0221 lwb1=166.3564n 
+	rwb1=90.2361 kw1a1=0.9999 
X1 A1 A2 B82472_BASE1  PARAMS:  ls11_a={ls11} 
+	rs11_a={rs11} cp11_a={cp11} rp11_a={rp11} 
+	lwira1_a={lwira1} lwa1_a={lwa1} rwa1_a={rwa1} 
+	lwb1_a={lwb1} rwb1_a={rwb1} kw1a1_a={kw1a1} 
.ENDS

*
* B82472G4153M000 SMT Power Inductor 7.3 x 7.3 x 3.3 (mm) Standard performance, magnetically shielded (15 uH +-20%)
*
.subckt B82472G4153M000 A1 A2   PARAMS:  
+	ls11=15.6135u rs11=101.42m cp11=2.2956p rp11=21.3542k 
+	lwira1=42.5400n lwa1=881.3944n rwa1=317.2050m lwb1=792.7503n 
+	rwb1=3.3400 kw1a1=0.9999 
X1 A1 A2 B82472_BASE1  PARAMS:  ls11_a={ls11} 
+	rs11_a={rs11} cp11_a={cp11} rp11_a={rp11} 
+	lwira1_a={lwira1} lwa1_a={lwa1} rwa1_a={rwa1} 
+	lwb1_a={lwb1} rwb1_a={rwb1} kw1a1_a={kw1a1} 
.ENDS

*
* B82472G4154M000 SMT Power Inductor 7.3 x 7.3 x 3.3 (mm) Standard performance, magnetically shielded (150 uH +-20%)
*
.subckt B82472G4154M000 A1 A2   PARAMS:  
+	ls11=146.5142u rs11=679.5m cp11=3.1079p rp11=103.2447k 
+	lwira1=42.5400n lwa1=799.7323n rwa1=285.6746m lwb1=692.9640n 
+	rwb1=4.1444 kw1a1=0.9999 
X1 A1 A2 B82472_BASE1  PARAMS:  ls11_a={ls11} 
+	rs11_a={rs11} cp11_a={cp11} rp11_a={rp11} 
+	lwira1_a={lwira1} lwa1_a={lwa1} rwa1_a={rwa1} 
+	lwb1_a={lwb1} rwb1_a={rwb1} kw1a1_a={kw1a1} 
.ENDS

*
* B82472G4184M000 SMT Power Inductor 7.3 x 7.3 x 3.3 (mm) Standard performance, magnetically shielded (180 uH +-20%)
*
.subckt B82472G4184M000 A1 A2   PARAMS:  
+	ls11=185.3653u rs11=819.4m cp11=3.7014p rp11=128.0491k 
+	lwira1=42.5400n lwa1=767.7848n rwa1=218.9949m lwb1=1.0002u 
+	rwb1=5.1316 kw1a1=0.9999 
X1 A1 A2 B82472_BASE1  PARAMS:  ls11_a={ls11} 
+	rs11_a={rs11} cp11_a={cp11} rp11_a={rp11} 
+	lwira1_a={lwira1} lwa1_a={lwa1} rwa1_a={rwa1} 
+	lwb1_a={lwb1} rwb1_a={rwb1} kw1a1_a={kw1a1} 
.ENDS

*
* B82472G4222M000 SMT Power Inductor 7.3 x 7.3 x 3.3 (mm) Standard performance, magnetically shielded (2.2 uH +-20%)
*
.subckt B82472G4222M000 A1 A2   PARAMS:  
+	ls11=2.0019u rs11=20m cp11=1.4281p rp11=5.3371k 
+	lwira1=42.5400n lwa1=551.7000n rwa1=852.9100m lwb1=154.6756n 
+	rwb1=74.7689 kw1a1=0.9999 
X1 A1 A2 B82472_BASE1  PARAMS:  ls11_a={ls11} 
+	rs11_a={rs11} cp11_a={cp11} rp11_a={rp11} 
+	lwira1_a={lwira1} lwa1_a={lwa1} rwa1_a={rwa1} 
+	lwb1_a={lwb1} rwb1_a={rwb1} kw1a1_a={kw1a1} 
.ENDS

*
* B82472G4223M000 SMT Power Inductor 7.3 x 7.3 x 3.3 (mm) Standard performance, magnetically shielded (22 uH +-20%)
*
.subckt B82472G4223M000 A1 A2   PARAMS:  
+	ls11=23.7296u rs11=116m cp11=3.1753p rp11=28.2728k 
+	lwira1=42.5400n lwa1=2.0077u rwa1=720.7209m lwb1=565.1978n 
+	rwb1=2.3725 kw1a1=0.9999 
X1 A1 A2 B82472_BASE1  PARAMS:  ls11_a={ls11} 
+	rs11_a={rs11} cp11_a={cp11} rp11_a={rp11} 
+	lwira1_a={lwira1} lwa1_a={lwa1} rwa1_a={rwa1} 
+	lwb1_a={lwb1} rwb1_a={rwb1} kw1a1_a={kw1a1} 
.ENDS

*
* B82472G4224M000 SMT Power Inductor 7.3 x 7.3 x 3.3 (mm) Standard performance, magnetically shielded (220 uH +-20%)
*
.subckt B82472G4224M000 A1 A2   PARAMS:  
+	ls11=211.4387u rs11=997m cp11=3.4461p rp11=127.4668k 
+	lwira1=42.5400n lwa1=1.5413u rwa1=528.3668m lwb1=618.1947n 
+	rwb1=2.9647 kw1a1=0.9999 
X1 A1 A2 B82472_BASE1  PARAMS:  ls11_a={ls11} 
+	rs11_a={rs11} cp11_a={cp11} rp11_a={rp11} 
+	lwira1_a={lwira1} lwa1_a={lwa1} rwa1_a={rwa1} 
+	lwb1_a={lwb1} rwb1_a={rwb1} kw1a1_a={kw1a1} 
.ENDS

*
* B82472G4332M000 SMT Power Inductor 7.3 x 7.3 x 3.3 (mm) Standard performance, magnetically shielded (3.3 uH +-20%)
*
.subckt B82472G4332M000 A1 A2   PARAMS:  
+	ls11=3.3742u rs11=26.16m cp11=2.2015p rp11=6.2326k 
+	lwira1=42.5400n lwa1=521.8372n rwa1=727.3159m lwb1=504.1204n 
+	rwb1=64.3995 kw1a1=999.9990m 
X1 A1 A2 B82472_BASE1  PARAMS:  ls11_a={ls11} 
+	rs11_a={rs11} cp11_a={cp11} rp11_a={rp11} 
+	lwira1_a={lwira1} lwa1_a={lwa1} rwa1_a={rwa1} 
+	lwb1_a={lwb1} rwb1_a={rwb1} kw1a1_a={kw1a1} 
.ENDS

*
* B82472G4333M000 SMT Power Inductor 7.3 x 7.3 x 3.3 (mm) Standard performance, magnetically shielded (33 uH +-20%)
*
.subckt B82472G4333M000 A1 A2   PARAMS:  
+	ls11=35.5195u rs11=208m cp11=3.0741p rp11=40.2661k 
+	lwira1=42.5400n lwa1=1.8568u rwa1=853.1919m lwb1=728.1919n 
+	rwb1=3.6681 kw1a1=0.9999 
X1 A1 A2 B82472_BASE1  PARAMS:  ls11_a={ls11} 
+	rs11_a={rs11} cp11_a={cp11} rp11_a={rp11} 
+	lwira1_a={lwira1} lwa1_a={lwa1} rwa1_a={rwa1} 
+	lwb1_a={lwb1} rwb1_a={rwb1} kw1a1_a={kw1a1} 
.ENDS

*
* B82472G4472M000 SMT Power Inductor 7.3 x 7.3 x 3.3 (mm) Standard performance, magnetically shielded (4.7 uH +-20%)
*
.subckt B82472G4472M000 A1 A2   PARAMS:  
+	ls11=5.2240u rs11=33.35m cp11=2.2833p rp11=9.1228k 
+	lwira1=42.5400n lwa1=701.5910n rwa1=301.0734m lwb1=721.6918n 
+	rwb1=3.3144 kw1a1=0.9999 
X1 A1 A2 B82472_BASE1  PARAMS:  ls11_a={ls11} 
+	rs11_a={rs11} cp11_a={cp11} rp11_a={rp11} 
+	lwira1_a={lwira1} lwa1_a={lwa1} rwa1_a={rwa1} 
+	lwb1_a={lwb1} rwb1_a={rwb1} kw1a1_a={kw1a1} 
.ENDS

*
* B82472G4474M000 SMT Power Inductor 7.3 x 7.3 x 3.3 (mm) Standard performance, magnetically shielded (470 uH +-20%)
*
.subckt B82472G4474M000 A1 A2   PARAMS:  
+	ls11=506.9968u rs11=2.324 cp11=3.2390p rp11=214.2391k 
+	lwira1=42.5400n lwa1=849.7607n rwa1=206.5115m lwb1=1.2232u 
+	rwb1=3.5381 kw1a1=0.9999 
X1 A1 A2 B82472_BASE1  PARAMS:  ls11_a={ls11} 
+	rs11_a={rs11} cp11_a={cp11} rp11_a={rp11} 
+	lwira1_a={lwira1} lwa1_a={lwa1} rwa1_a={rwa1} 
+	lwb1_a={lwb1} rwb1_a={rwb1} kw1a1_a={kw1a1} 
.ENDS

*
* B82472G4563M000 SMT Power Inductor 7.3 x 7.3 x 3.3 (mm) Standard performance, magnetically shielded (56 uH +-20%)
*
.subckt B82472G4563M000 A1 A2   PARAMS:  
+	ls11=57.5871u rs11=291.7m cp11=2.9172p rp11=50.5089k 
+	lwira1=42.5400n lwa1=1.5587u rwa1=714.2718m lwb1=564.3357n 
+	rwb1=3.0140 kw1a1=0.9999 
X1 A1 A2 B82472_BASE1  PARAMS:  ls11_a={ls11} 
+	rs11_a={rs11} cp11_a={cp11} rp11_a={rp11} 
+	lwira1_a={lwira1} lwa1_a={lwa1} rwa1_a={rwa1} 
+	lwb1_a={lwb1} rwb1_a={rwb1} kw1a1_a={kw1a1} 
.ENDS

*
* B82472G4682M000 SMT Power Inductor 7.3 x 7.3 x 3.3 (mm) Standard performance, magnetically shielded (6.8 uH +-20%)
*
.subckt B82472G4682M000 A1 A2   PARAMS:  
+	ls11=7.1587u rs11=41.28m cp11=2.2538p rp11=10.6131k 
+	lwira1=42.5400n lwa1=846.0761n rwa1=301.1798m lwb1=631.5719n 
+	rwb1=2.2982 kw1a1=999.9990m 
X1 A1 A2 B82472_BASE1  PARAMS:  ls11_a={ls11} 
+	rs11_a={rs11} cp11_a={cp11} rp11_a={rp11} 
+	lwira1_a={lwira1} lwa1_a={lwa1} rwa1_a={rwa1} 
+	lwb1_a={lwb1} rwb1_a={rwb1} kw1a1_a={kw1a1} 
.ENDS

*
* B82472G4683M000 SMT Power Inductor 7.3 x 7.3 x 3.3 (mm) Standard performance, magnetically shielded (68 uH +-20%)
*
.subckt B82472G4683M000 A1 A2   PARAMS:  
+	ls11=70.1617u rs11=0 cp11=2.7187p rp11=67.2275k 
+	lwira1=42.5400n lwa1=838.8897n rwa1=315.8209m lwb1=919.2677n 
+	rwb1=5.2978 kw1a1=0.9999 
X1 A1 A2 B82472_BASE1  PARAMS:  ls11_a={ls11} 
+	rs11_a={rs11} cp11_a={cp11} rp11_a={rp11} 
+	lwira1_a={lwira1} lwa1_a={lwa1} rwa1_a={rwa1} 
+	lwb1_a={lwb1} rwb1_a={rwb1} kw1a1_a={kw1a1} 
.ENDS

